【裁判字號】    96,訴,932
【裁判日期】    970204
【裁判案由】    偽造文書等
【裁判全文】
臺灣臺南地方法院刑事判決               96年度訴字第932號
公  訴  人  臺灣臺南地方法院檢察署檢察官
被      告  甲○○
            乙○○
            丁○○
            戊○○原名林硯文
            己○○
            庚○○
            辛○○
            壬○○
            癸○○
            丙○○
上列被告等因偽造文書等案件，經檢察官提起公訴（九十五年度
偵字第一五八五九號、第三八三二號、九十六年度偵字第八二一
九號），本院判決如下：
    主    文
本件管轄錯誤，移送於臺灣臺東地方法院。
    理    由
一、公訴意旨之犯罪事實按起訴書之編號順序如下：
  (一)被告甲○○意圖為自己不法之所有，明知其在民國（下同）
    93 年間，並未在金吉宏機械五金有限公司任職，然卻於不
    詳時、地，填具不實之申請書，並由不詳姓名之人提出不實
    之上開公司各類所得扣繳暨免扣繳憑單（93年1月至12月）
    ，向永豐國際信用卡股份有限公司及臺灣新光商業銀行股份
    有限公司申辦信用卡；又再填具不實之申請書，分別向中國
    信託商業銀行股份有限公司、聯邦商業銀行股份有限公司及
    臺新國際商業銀行股份有限公司申辦信用卡，致使上開公司
    等人員陷於錯誤，而准予核發信用卡供其使用，足生損害於
    該等銀行對核發信用卡管理之正確性。
  (二)被告癸○○意圖為自己不法之所有，明知其在93年間，並未
    在金吉宏機械五金有限公司任職，然卻於不詳時、地，填具
    不實之申請書，並由不詳姓名之人提出不實之上開公司各類
    所得扣繳暨免扣繳憑單（93年1月至12月），分別向臺灣新
    光商業銀行股份有限公司、聯邦商業銀行股份有限公司及國
    泰世華商業銀行股份有限公司申辦信用卡，致使上開公司等
    人員陷於錯誤，而准予核發信用卡供其使用，足生損害於該
    等銀行對核發信用卡管理之正確性。
  (三)被告己○○意圖為自己不法之所有，明知其在93年間，並未
    在金吉宏機械五金有限公司任職，然卻於不詳時、地，填具
    不實之申請書，並由不詳姓名之人提出不實之上開公司各類
    所得扣繳暨免扣繳憑單（93年1月至12月），分別向臺灣新
    光商業銀行股份有限公司及國泰世華商業銀行股份有限公司
    申辦信用卡，致使上開公司等人員陷於錯誤，而准予核發信
    用卡供其使用，足生損害於該等銀行對核發信用卡管理之正
    確性。
  (五)被告乙○○意圖為自己不法之所有，明知其在92年至93年間
    ，並未在亨毅有限公司任職，然卻於不詳時、地，填具不實
    之申請書，並由不詳姓名之人提出不實之上開公司各類所得
    扣繳暨免扣繳憑單（92年1月至12月）及薪資單（93年12月
    ），向臺新國際商業銀行股份有限公司及寶華商業銀行股份
    有限公司申辦信用卡；復再填具不實之申請書，向中國信託
    商業銀行股份有限公司申辦信用卡；復明知其在93年間，並
    未在晉寬工業股份有限公司任職，然卻於不詳時、地，填具
    不實之申請書，向臺新國際商業銀行股份有限公司申辦信用
    卡；復再不詳時、地，填具不實之申請書及在職證明，向聯
    邦商業銀行股份有限公司申辦信用卡，致使上開公司等人員
    陷於錯誤，而准予核發信用卡供其使用，足生損害於該等銀
    行對核發信用卡管理之正確性。
  (六)被告辛○○意圖為自己不法之所有，明知其在93年至94年間
    ，並未在亨毅有限公司任職，然卻於不詳時、地，填具不實
    之申請書，並由不詳姓名之人提出不實之上開公司薪資單（
    94 年1月）、各類所得扣繳暨免扣繳憑單（93年1月至12月
    ），向寶華商業銀行股份有限公司申辦信用卡；復再填具不
    實之申請書，向臺灣新光商業銀行股份有限公司申辦信用卡
    ；復再不詳時、地，填具不實之申請書及薪資單（94年1月
    ），向臺新國際商業銀行股份有限公司申辦信用卡，致使上
    開公司等人員陷於錯誤，而准予核發信用卡供其使用，足生
    損害於該等銀行對核發信用卡管理之正確性。
  (十三)被告丙○○意圖為自己不法之所有，明知其在93年間，並未
    在駿暉實業有限公司任職，然卻於不詳時、地，填具不實之
    申請書，並由不詳姓名之人提出上開公司不實之各類所得扣
    繳暨免扣繳憑單（93年1月至12月），分別向臺灣新光商業
    銀行股份有限公司及國泰世華商業銀行股份有限公司申辦信
    用卡，致使上開公司等人員陷於錯誤，而准予核發信用卡供
    其使用，足生損害於該等銀行對核發信用卡管理之正確性。
  (十六)被告庚○○意圖為自己不法之所有，明知其在93年及94年間
    ，並未在和鑫威股份有限公司任職，然卻於不詳時、地，填
    具不實之申請書，並由不詳姓名之人提出上開公司不實之薪
    資單（94年1月），向臺新國際商業銀行股份有限公司申辦
    信用卡；復於不詳時、地，填具不實之申請書，並由不詳姓
    名之人提出上開公司不實之各類所得扣繳暨免扣繳憑單（93
    年1月至12月），分別向國泰世華商業銀行股份有限公司、
    臺灣新光商業銀行股份有限公司及聯邦商業銀行股份有限公
    司申辦信用卡；復於不詳時、地，填具不實之申請書，向中
    國信託商業銀行股份有限公司及寶華商業銀行股份有限公司
    申辦信用卡，致使上開公司等人員陷於錯誤，而准予核發信
    用卡供其使用，足生損害於該等銀行對核發信用卡管理之正
    確性。
  (二十)被告丁○○意圖為自己不法之所有，明知其在93年間，並未
    在和鑫威股份有限公司任職，然卻於不詳時、地，填具不實
    之申請書，並由不詳姓名之人提出上開公司不實之各類所得
    扣繳暨免扣繳憑單（93年1月至12月），向國泰世華商業銀
    行股份有限公司申辦信用卡；復於不詳時、地，填具不實之
    申請書，向中國信託商業銀行股份有限公司及臺灣新光商業
    銀行股份有限公司申辦信用卡，致使上開公司等人員陷於錯
    誤，而准予核發信用卡供其使用，足生損害於該等銀行對核
    發信用卡管理之正確性。
  被告壬○○意圖為自己不法之所有，明知其在93年間，並未
    在瀚興隆機械有限公司任職，然卻於不詳時、地，填具不實
    之申請書，並由不詳姓名之人提出上開公司不實之各類所得
    扣繳暨免扣繳憑單（93年1月至12月），分別向臺新國際商
    業銀行股份有限公司、臺灣新光商業銀行股份有限公司及寶
    華商業銀行股份有限公司申辦信用卡，致使上開公司人員陷
    於錯誤，而准予核發信用卡供其使用，足生損害於該等銀行
    對核發信用卡管理之正確性。
  被告戊○○意圖為自己不法之所有，明知其在93年間，並未
    在晉寬工業股份有限公司任職，然卻於不詳時、地，填具不
    實之申請書，並由不詳姓名之人提出上開公司不實之各類所
    得扣繳暨免扣繳憑單（93年1至12月），向國泰世華商業銀
    行股份有限公司及臺灣新光商業銀行股份有限公司申辦信用
    卡；復於不詳時、地，填具不實之申請書，向中國信託商業
    銀行股份有限公司申辦信用卡，致使上開公司人員陷於錯誤
    ，而准予核發信用卡供其使用，足生損害於該等銀行對核發
    信用卡管理之正確性。
    因認被告甲○○等人犯刑法第二百十六條、第二百十條之行
    使偽造私文書罪及同法第三百三十九條第一項之詐欺取財罪
    嫌。
二、按案件由犯罪地或被告之住所、居所或所在地之法院管轄，
    此為刑事訴訟法第五條第一項所規定。又所謂刑事訴訟法第
    七條第二款案件之數人共犯一罪或數罪之相牽連案件，必須
    以本院有管轄權之共犯業已起訴繫屬本院為前提，本院始對
    無管轄權之被告因相牽連案件而取得管轄權（林永謀著，刑
    事訴訟法釋論【上冊】，第一一八至一一九頁；朱石炎著刑
    事訴訟法【上】，第二六至二七頁參照）。查本件被告甲○
    ○等人之戶籍地及住所地均位於臺東縣，又依起訴書犯罪事
    實所載之犯罪時間、地點不詳，其等與真實姓名年籍不詳、
    住居所不明之人犯前開犯罪，而共犯部分亦未經起訴而繫屬
    本院，是以，揆諸前揭說明，本院對被告甲○○等人並無管
    轄權。從而，公訴人向本院提起公訴，自有未合，應諭知管
    轄錯誤之判決，並移送於有管轄權之臺灣臺東地方法院。
三、據上論斷，應依刑事訴訟法第三百零四條，判決如主文。
中    華    民    國    97    年    2     月    4     日
            刑事第十一庭  審判長法  官  陳威龍
                                法  官  吳坤芳
                                法  官  黃欣怡
以上正本證明與原本無異。
如不服本判決應於收受本判決後10日內向本院提出上訴書狀，並
應敘述具體理由。如未敘述上訴理由者，應於上訴期間屆滿後20
日內向本院補提理由書狀（均須按他造當事人之人數附繕本）「
切勿逕送上級法院」。
                                書記官  陳怡吟
中    華    民    國    97    年    2     月    4     日


司法院資訊處製作；財團法人民間司法改革基金會備份。
